臺灣新北地方法院三重簡易庭小額民事判決
111年度重小字第3303號
原      告  謝進興  
被      告  謝雅慧  
上列當事人間請求清償借款事件，本院於民國111年11月3日言詞
辯論終結，判決如下：
　　主　    文
一、被告應給付原告新臺幣（下同）5萬元，及自民國111年7月1
    7日起至清償日止，按年息5％計算之利息。
二、訴訟費用1,000元由被告負擔。
三、本判決得假執行
    事實及理由
一、原告主張：被告謝雅慧與原告為兄妹關係，被告於民國109
    年10月間向原告借款，原告隨即於同年10月22日12時41分許
    轉帳5萬元至被告開戶之中國信託銀行帳戶內（帳號：00000
    0000000），嗣被告於111年4月20日催告原告，必須於同年5
    月23日前清償該筆借款，原告屆期未獲償付，為此起訴請求
    被告清償債務5萬元。對於被告希望每月還款1千元無法接受
    ，因太太有請看護。並聲明：如主文第1項所示。
二、被告則以：伊承認有借款5萬元，但經濟狀況不好，希望每
    月還款1千元等語。
三、經查，原告主張之事實，業據提出轉帳明細截圖、通訊軟體
    LINE對話紀錄等件為證（支付命令卷第9至13頁），被告到
    庭就借款5萬元之事實亦不爭執，堪信為真。又被告因清償
    能力不佳致無法償還縱認屬實，仍僅係債務人履行能力之問
    題，並不影響其應負之清償責任，故被告前揭抗辯，並不可
    採。是原告請求被告給付原告5萬元，及自支付命令狀繕本
    送達翌日即111年7月17日起（支付命令卷第45頁）至清償日
    止，按年息5％計算之法定遲延利息，應屬有據。
四、從而，原告請求被告給付原告5萬元，及自111年7月17日起
    至清償日止，按年息5％計算之利息，為有理由，應予准許。
五、本件係就民事訴訟法第436條之8第1項適用小額程序所為被
    敗訴之判決，依同法第436條之20規定，應依職權宣告假執
    行。
六、訴訟費用負擔之依據：民事訴訟法第78條。依職權確定訴訟
    費用額為1,000元（第一審裁判費），應由被告負擔。　　
中　　華　　民　　國　　111 　年　　11　　月　　17　　日
                  三重簡易庭  法  官  王凱俐
以上為正本係照原本作成。
對於本件判決如有不服，應於收受送達後20日內向本院提出上訴
書狀，上訴於本院合議庭，並按他造當事人之人數附具繕本。當
事人之上訴，非以判決違背法令為理由不得為之，上訴狀應記載
上訴理由，表明下列各款事項：
（一）原判決所違背之法令及其具體內容。
（二）依訴訟資料可認為原判決有違背法令之具體事實。
如未於上訴後20日內補提合法上訴理由書，法院得逕以裁定駁回
上訴。　　　　　　　　
中　　華　　民　　國　　111 　年　　11　　月　　17　　日
                              書記官　李采錡